臺灣臺南地方法院臺南簡易庭民事判決
111年度南簡字第766號
原      告  高滄洋

被      告  好市多股份有限公司

法定代理人  趙建華
訴訟代理人  沈以軒律師
            林晉源律師
上列當事人間請求侵權行為損害賠償事件，本院於民國111年7月
19日言詞辯論終結，判決如下：
　　主　文
原告之訴駁回。
訴訟費用由原告負擔。
　　事實及理由
一、原告主張：原告係被告之顧客，於民國111年1月24日前往被
    告公司消費，在櫃台結帳收取發票時，不小心觸碰到被告魏
    姓員工(下稱該名員工)的手套背部，時間只有1秒，該名員
    工當下亦未有任何反應，豈料該名員工見原告手戴名牌手錶
    、穿著名牌外套，想敲詐原告一番，嗣後即夥同被告公司3
    位主管，於賣場內大聲辱罵指責原告對該名員工為性騷擾，
    但原告未見該名員工有因性騷擾對原告有任何不舒服之表現
    ，雖經原告一再解釋係不小心觸碰到該名員工帶有塑膠手套
    之手背，惟該3位主管不聽原告解釋，堅持不讓原告離開，
    並呼叫警察，時間長達約1小時，待到警局作完筆錄已半夜3
    點才讓原告離去。原告為地方知名人士，被告公司之3位主
    管於賣場指責原告有性騷擾行為，並不讓原告離去之行為，
    已對原告之人格與名譽、自由權造成侵害，且被告嗣後亦以
    平信之方式寄發被告公司認定原告有為性騷擾行為之111年3
    月15日好南字第111031502號函(下稱系爭信函)，致全家人
    皆知此事，因而指責原告，原告受此打擊後，憂鬱症狀況加
    劇，不但每天失眠、做事無精打采，並有失憶的現象，而受
    有損害，爰依民法第184條、第188條、第195條規定，請求
    被告賠償原告新臺幣（下同）50萬元等語。並聲明：被告應
    給付原告50萬元。
二、被告抗辯則以：
　㈠原告於111年1月24日下午9時許，在被告臺南分公司收銀檯點
    餐結帳時，趁拿取收據發票之際，以右手持續抓握被告之該
    名員工約1秒之時間，致該名員工心生受騷擾及不舒服之感
    受(下稱系爭性騷擾事件)；該名員工遂向主管表達上情，主
    管爰依性別工作平等法(下稱性平法)第13條第2項之規定，
    當下報警處理，由臺南市警察局第五分局協助調查，被告公
    司之主管請原告配合留在現場，縱或對於原告當下行動自由
    稍有影響，然而該限制行為並非以損害原告權利為目的，更
    係為履行性平法第13條第2項之雇主性騷擾防治義務，屬依
    法令之行為，未逾正當權利行使範圍，遑論有何違法性。原
    告仍認上開限制離去行為具不法性，依民事訴訟法第277條
    規定，原告自應就「被告履行法定性騷擾防治義務，不具阻
    卻違法事由」一事盡舉證義務，惟原告並未能提出具體證據
    資料以實其說，從而原告依民法第184條等規定主張侵權行
    為損害賠償請求，要無足採。
　㈡又被告臺南分公司於111年1月24日接獲該名員工對系爭性騷
    擾事件申訴，縱原告非被告之受僱人或機構負責人，按性平
    法第12條第1項第1款規定，此仍屬於被告應予介入處理之職
    場性騷擾事件。又被告臺南分公司性騷擾防治申訴及調查處
    理要點第4點，被告負有維護公司全體員工工作權、建立友
    善工作環境之性騷擾防治義務，經受理該名員工申訴後，爰
    於111年2月16日，偕同被告總公司人力資源部召開性騷擾事
    件申訴調查委員會，依據事證判斷性騷擾成立，並於111年3
    月15日依上開處理要點第17點，將性騷擾事件申訴調查結果
    通知書送達兩造。次按臺南市政府勞工局111年3月2日南市
    勞就字第1110247051號函主旨，就系爭性騷擾事件，經臺南
    市警察局發函後，臺南市政府勞工局即命被告臺南分公司立
    即依性平法第13條規定進行相關調查、懲戒及補救措施。是
    以被告臺南分公司組成性騷擾申訴調查委員會調查系爭性騷
    擾事件，目的係為履行性平法第13條之雇主性騷擾防治義務
    ，為依法令之行為，難認有何違法情形。另被告以系爭信函
    通知原告系爭性騷擾案件調查結果，原告對於通知之結果若
    有不服，仍得依上開函文救濟途徑之教示提出救濟，原告仍
    無端提起本件民事訴訟，實為權利濫用。
　㈢又原告起訴狀檢附之衛生福利部臺南醫院診斷證明書，開立
    日期為109年12月31日，在系爭性騷擾事件發生及被告通知
    原告系爭性騷擾事件調查結果前，難認被告行為與原告其他
    精神疾病引起的失眠症、其他憂鬱症發作等痼疾有何因果關
    係等語。
　㈣聲明：原告之訴駁回。
三、得心證之理由：
　㈠按因故意或過失，不法侵害他人之權利者，負損害賠償責任
    。故意以背於善良風俗之方法，加損害於他人者亦同。不法
    侵害他人之身體、健康、名譽、自由、信用、隱私、貞操，
    或不法侵害其他人格法益而情節重大者，被害人雖非財產上
    之損害，亦得請求賠償相當之金額。受僱人因執行職務，不
    法侵害他人之權利者，由僱用人與行為人連帶負損害賠償責
    任。但選任受僱人及監督其職務之執行，已盡相當之注意或
    縱加以相當之注意而仍不免發生損害者，僱用人不負賠償責
    任。民法第184條第1項、第188條第1項及第195條第1項定有
    明文。
　㈡次按當事人主張有利於己之事實，就其事實負有舉證之責，
    民事訴訟法第277條，定有明文。又依民法第184條第1項前
    段規定，侵權行為之成立，須行為人因故意過失不法侵害他
    人權利，亦即行為人須具備歸責性、違法性，並不法行為與
    損害間有因果關係，始能成立，且主張侵權行為損害賠償請
    求權之人，對於侵權行為之成立要件應負舉證責任（最高法
    院100年度台上字第328號民事裁判意旨參照）。而所謂不法
    係指無阻卻違法之情形而言，若權利之行使不違反公共利益
    ，或以損害他人為主要目的者，縱加損害於他人，在未逾越
    正當權利行使之範圍內，亦不負侵權行為賠償責任。經查：
　　⒈原告主張：原告於前揭時間，前往被告公司消費，原告於
      結帳時有碰觸到該名員工手套手背，經該名員工向被告公
      司主管申訴，並經被告公司主管使原告停留於賣場、前往
      警局製作筆錄，後被告公司所調查之系爭性騷擾事件成立
      之結果信函有寄發與原告等情，為被告所不爭執，業據提
      出好市多股份有限公台南分公司好南字第111031502號函
      各1紙、111年1月24日好市多電子發票1張（見調字卷第21
      頁至第23頁），並經本院依職權向臺南市政府警察局第五
      分局調閱系爭性騷擾事件之報告相關資料附卷可參（見本
      院卷第25頁至第27頁），堪信屬實。
　　⒉原告雖主張係因被告公司賣場結帳櫃檯之距離，意外碰觸
      到該名員工，惟被告公司之該名員工係意圖敲詐原告，而
      誣賴原告有性騷擾之行為，並提出被告公司賣場櫃台照片
      、系爭性騷擾事件發生當被告身著服裝照片為證（見本院
      卷第61頁至第67頁），惟上開證據僅說說明系爭性騷擾事
      件發生時之環境狀態，無法證明該名員工主觀上有故意侵
      害原告權利、敲詐原告之意圖，進而誣指原告有性騷擾之
      行為，故原告該部分主張，尚不足採。
　　⒊再按雇主應防治性騷擾行為之發生。其僱用受僱者三十人
      以上者，應訂定性騷擾防治措施、申訴及懲戒辦法，並在
      工作場所公開揭示。雇主於知悉前條性騷擾之情形時，應
      採取立即有效之糾正及補救措施，性平法第13條第1、2項
      定有明文。原告又主張被告公司主管使原告停留賣場等待
      警方到場、於賣場指責原告之行為，侵害原告之自由、名
      譽及人格權，且被告公司主管一度欲取消原告於被告公司
      之會籍，並辦理退費與原告，然該主管於接獲不知名電話
      後即不再取消原告會籍，顯見原告並無性騷擾之行為等語
      。惟客觀上已發生原告於結帳時碰觸被告公司該名員工手
      背之事實，尚未完成調查前無法確認原告究係意外亦或基
      於性騷擾之意圖碰觸該名員工，被告公司主管受到該名員
      工申訴知悉系爭性騷擾事件發生後，則依照性平法第13條
      第2項須採取立即有效之糾正及補救措施，為免原告離開
      賣場後即不知去向，而選擇為該名員工報警、使原告等待
      警察前來之行為，應屬對系爭性騷擾事件採取即時有效之
      補救措施，為依法令之行為，另原告並未舉證證明公司主
      管是否有於賣場大聲「辱罵」指責原告，原告主張被告告
      有「不法侵害」原告自由及名譽之權利等情，即難憑採。
　　⒋再按性騷擾事件被害人除可依相關法律請求協助外，並得
      於事件發生後一年內，向加害人所屬機關、部隊、學校、
      機構、僱用人或直轄市、縣 (市) 主管機關提出申訴。前
      項直轄市、縣 (市) 主管機關受理申訴後，應即將該案件
      移送加害人所屬機關、部隊、學校、機構或僱用人調查，
      並予錄案列管；加害人不明或不知有無所屬機關、部隊、
      學校、機構或僱用人時，應移請事件發生地警察機關調查
      。機關、部隊、學校、機構或僱用人，應於申訴或移送到
      達之日起七日內開始調查，並應於二個月內調查完成；必
      要時，得延長一個月，並應通知當事人。前項調查結果應
      以書面通知當事人及直轄市、縣 (市) 主管機關。性騷擾
      防治法第13條第1、2、3、4項亦分別定有明文，原告雖再
      主張被告公司以平信方式寄發系爭信函，致其家人知悉系
      爭性騷擾事件，而使原告遭受家人責罵，亦侵害原告名譽
      之人格權利等語。然被告成立系爭性騷擾事件調查委員會
      進行調查，並將結果通知當事人，為被告公司處理性騷擾
      事件之程序及臺南市政府勞工局之要求，業據被告提出被
      告臺南分公司性騷擾防治申訴及調查處理要點、臺南市政
      府勞工局111年3月2日南市勞就字第110247054號函（見調
      字卷第69-72頁）為證，又依照性平法第13條1項、性騷擾
      防治法上開規定及臺南市政府工務局工作場所性騷擾防治
      措施及申訴處理要點第6點及第9點，明定雇主應訂定性騷
      擾防治措施、申訴及懲戒辦法，並在工作場所公開揭示、
      須成立性騷擾申訴處理委員會並將受理之案件審議應為附
      理由之決議，並以書面通知申訴人、申訴之相對人，則被
      告依上開性騷擾防治申訴及調查處理要點，將決議結果通
      知原告，於法有據，難認被告主觀上有侵害原告名譽之故
      意或過失，被告之行為尚不構成侵權行為，從而原告該部
      分主張，亦不足採。
　㈢承前，被告公司之該名員工、主管、寄發系爭信函之行為，
    依現有事證尚不足認構成侵權行為。從而，原告主張被告應
    負損害賠償責任即不足採。
四、綜上所述，原告依民法第184條、第188條、第195條之規定
    ，請求被告給付50萬元，非屬正當，不應准許。
五、本件事證已臻明確，兩造其餘之攻擊或防禦方法及所用之證
    據，經本院斟酌後，認均不足以影響本判決之結果，爰不逐
    一論列，附此敘明。
六、訴訟費用負擔依據：民事訴訟法第78條。
中　　華　　民　　國　　111 　年　　8 　　月　　2 　　日
                 臺灣臺南地方法院臺南簡易庭
                                 法　官　李杭倫
以上正本係照原本作成。
如不服本判決，應於送達後20日內，向本院提出上訴狀並表明上
訴理由，如於本判決宣示後送達前提起上訴者，應於判決送達後
20日內補提上訴理由書（須附繕本）。如委任律師提起上訴者，
應一併繳納上訴裁判費。
中　　華　　民　　國　　111 　年　　8 　　月　　2 　　日
                                 書記官  黃怡惠